臺灣高雄地方法院民事裁定
111年度雄全字第54號
聲  請  人  高雄銀行股份有限公司

法定代理人  陳勇勝  
訴訟代理人  謝明潔  
相  對  人  林韋丞  

上列當事人間清償借款事件，聲請人聲請對相對人假扣押，本院
裁定如下：
    主  文
聲請駁回。
聲請程序費用由債務人負擔。
    理  由
一、聲請意旨略以：相對人於民國110 年12月30日向聲請人借款
    二筆，金額分別為新臺幣（下同）285,000元、15,000元，
    約定借款期間5年，分60期攤還，約定利率為週年利率1.185
    %加計年息0.575%機動計算(並約定違約金)，詎相對人自111
    年6月10日起未依約清償，積欠聲請人本金共275,384 元及
    其中262,077元，自111 年5 月30 日起至清償日止，按週年
    利率1.1795 ％計算之利息；及自111年6月30日起，暨逾期6 
    個月以內者，依上開利率百分之10、逾期超過6 個月者，依
    上開利率百分之20計算之違約金；及其中13,307元，自111 
    年7 月30 日起至清償日止，按週年利率1.1795 ％計算之利
    息；及自111年8月30日起，暨逾期6 個月以內者，依上開利
    率百分之10、逾期超過6 個月者，依上開利率百分之20計算
    之違約金。經聲請人聯絡催繳，相對人均不為表示或無人接
    聽，恐有移往遠方或逃避債務致日後不能執行或甚能執行之
    虞；相對人有其他信用卡債務，且經聲請人催告均置不理，
    恐有移往遠方或逃避債務致日後不能執行或甚難執行之虞，
    聲請人之債權日後有難以執行之虞，為保全日後之強制執行
    ，聲請人願供擔保以代假扣押請求原因之釋明。並聲明：請
    准聲請人以108年甲類第二期中央政府建設公債債票供擔保
    後，將相對人所有財產在275,384 元範圍內予以假扣押。
二、債權人就金錢請求或得易為金錢請求之請求，欲保全強制執
    行者，得聲請假扣押；假扣押，非有日後不能強制執行或甚
    難執行之虞者，不得為之；請求及假扣押之原因，應釋明之
    ；前項釋明如有不足，而債權人陳明願供擔保或法院認為適
    當者，法院得定相當之擔保，命供擔保後為假扣押，民事訴
    訟法第522 條第1 項、第523 條第1 項、第526 條第1 項、
    第2 項分別定有明文。又債權人聲請假扣押，就其請求及假
    扣押之原因均應加以釋明，僅於釋明有所不足，而債權人陳
    明願供擔保或法院認為適當者，法院始得定相當之擔保，命
    供擔保後為假扣押；若債權人就其請求及假扣押之原因，有
    任何一項未予釋明，法院即不得為命供擔保後假扣押之裁定
    (最高法院97年度台抗字第227 號民事裁定參照)。
三、經查：聲請人就其主張之事實，固據提出放款借據、約定書
    、放款客戶授信交易明細查詢單、催告書及回執為證，堪認
    其就假扣押之請求已有釋明。惟就本件假扣押之原因，聲請
    人僅陳稱：迭經聲請人催討，相對人均置之不理，又經查詢
    其聯徵資料，相對人已喪失清償能力等語，並提出財團法人
    金融聯合徵信中心之信用紀錄資料、催告函、回執及催討紀
    錄為證。惟依聲請人所提上開事證，僅能說明相對人有積欠
    聲請人及其他債權人之債務，且未依約繳款之事實，就相對
    人究有何浪費財產、增加負擔或就其財產為不利益之處分，
    將使相對人從原先具有清償資力轉為無資力之狀態，或移住
    遠地、逃匿無蹤或隱匿財產等具體情事，致聲請人將來有難
    以執行或甚難執行之虞等假扣押原因並未為釋明，況聲請人
    提出之催告書函回執仍由相對人合法收受，有收件回執可參
    ，聲請人是否確已逃匿無蹤即有疑義，而聲請人所提出之相
    對人聯徵資料亦無逾期未繳紀錄；此外，聲請人又未提出其
    他事證以為釋明，依上開說明，聲請人既未能就假扣押之原
    因為釋明，縱聲請人已陳明願供擔保，仍不得認該擔保已補
    釋明之欠缺，是本件不符假扣押聲請之要件，無從准許而應
    予駁回。
四、依民事訴訟法第95條、第78條，裁定如主文。　　
中　　華　　民　　國　　111 　年　　8 　　月　　15    日
                    高雄簡易庭  法　官  張茹棻
以上正本係照原本作成。
如不服本裁定，應於送達後10日內本院提出抗告，並繳納抗告費
新臺幣1,000元。
中　　華　　民　　國　　111 　年　　8 　　月　　15　　日
                                書記官  黃振祐